# 出租固定资产的一小部分是否要划分至投资性房地产

提问人：Nemowxl 时间：2020-03-30 08:05:16
请教各位版主，目前审计的一个公司和其关联方签订了长期租赁合同（ 20 年），将其自用的办公楼的一小部分租给其关联公司，这些公司的注册地址在这里，但并没有人在这个办公楼上班，请问是否应该将出租部分转至投资性房地产？
其他：a、 1 年的租赁费不到 10 万；
b、由于并未实际出租，所以办公楼无法区分出具体出租部分，如果要划分投资性房地产，只能按照租赁合同上的面积去划分；
c、期末企业会开具发票，收取租金；如果不划分区投资性房地产，收到的租金如何处理呢？

回答人：chenyiwei
“这些公司的注册地址在这里，但并没有人在这个办公楼上班”，那么这个租赁有无商业实质，是否真实，是否应按权益性交易原则处理，收到关联方以“租金”名义支付的款项计入资本公积？
如果租赁是真实的，则 20 年的租约是否可撤销？如果不可撤销，则是否应作为融资租赁处理（如果是融资租赁，则应终止确认出租部分的账面价值）。